臺灣桃園地方法院刑事判決　　　　　 100年度審易字第1927號
公　訴　人　臺灣桃園地方法院檢察署檢察官
被　　　告　黃文彥
　　　　　　羅俊賢
上列被告因竊盜案件，經檢察官提起公訴（100 年度偵字第1988
7 號），被告於本院準備程序進行中，就被訴事實為有罪之陳述
，經本院告知簡式審判程序意旨，並聽取公訴人及被告之意見後
，本院裁定改依簡式審判程序審理，茲判決如下：
    主      文
黃文彥共同踰越安全設備竊盜，累犯，處有期徒刑玖月。
羅俊賢共同踰越安全設備竊盜，處有期徒刑捌月。
    事實及理由
一、犯罪事實：
    黃文彥(1)前於民國94年間因竊盜案件，經本院以95年度易字
    第262 號判決判處有期徒刑1 年確定，嗣經本院以96年度聲
    減字第93號裁定減為有期徒刑6 月確定，入監執行後，於96
    年7 月16日期滿執行完畢；(2)復於97年間因施用毒品案件，
    經臺灣臺中地方法院（下稱臺中地院）以97年度訴緝字第42
    9 號判決判處有期徒刑8 月確定；(3)又於97年間因竊盜案件
    ，經臺中地院以97年度易字第4742號判決判處有期徒刑8 月
    確定；(4)再於97年間因偽造文書案件，經本院以97年度桃簡
    字第3719號判決判處有期徒刑5 月確定；(5)繼於97年間因施
    用毒品案件，經本院以97年度審訴字第3597號判決判處有期
    徒刑9 月確定；上開(2)至(5)各罪刑嗣經本院以98年度聲字第
    2856號裁定合併定應執行有期徒刑2 年3 月確定，入監執行
    後，於99年7 月8 日縮短刑期假釋出監併付保護管束，迄99
    年11月30日保護管束期滿，假釋未經撤銷，視為執行完畢（
    以上於本案均構成累犯）。詎其仍不知悔改，於100 年1 月
    26日15時至16時許，與羅俊賢共同意圖為自己不法之所有，
    而基於竊盜之犯意聯絡，由羅俊賢騎乘機車搭載黃文彥，行
    經黃文靜位於桃園縣平鎮市○○街8 巷16弄7 號之住處前，
    見上址住處2 樓客廳之氣窗未上鎖，推由羅俊賢負責把風，
    而由黃文彥以攀爬之方式踰越上開2 樓客廳之氣窗而侵入黃
    文靜位於上址之住處（侵入住宅部分未據告訴、起訴）後，
    竊取筆記型電腦2 臺、新臺幣2 萬元、港幣2 千元、金融卡
    1 張、信用卡1 張，得手後旋即離去。嗣經黃文靜發現後報
    警處理，為警在其上址住處2 樓大門外側採得指紋1 枚，經
    送請內政部警政署刑事警察局鑑定後，發現與黃文彥指紋卡
    之左食指指紋相符，而循線查悉上情。
二、證據名稱：
  (一)被告黃文彥、羅俊賢於警詢、偵訊、本院準備程序及審理中
    之自白。
  (二)告訴人即被害人黃文靜於警詢中之指訴。
  (三)內政部警政署刑事警察局100 年3 月18日刑紋字第10000341
    98號鑑定書、桃園縣政府警察局平鎮分局刑案現場勘察報告
    、現場勘察紀錄表、現場圖暨現場照片各1 份。
三、查被告2 人於犯罪後，刑法第321 條第1 項業於100 年1 月
    26日修正公布，於100 年1 月28日生效施行。按行為後法律
    有變更者，適用行為時之法律，但行為後之法律有利於行為
    人者，適用最有利於行為人之法律，刑法第2 條第1 項定有
    明文。修正前之刑法第321 條第1 項原規定：「犯竊盜罪而
    有左列情形之一者，處六月以上、五年以下有期徒刑：一、
    於夜間侵入住宅或有人居住之建築物、船艦或隱匿其內而犯
    之者。二、毀越門扇、牆垣或其他安全設備而犯之者。三、
    攜帶兇器而犯之者。四、結夥三人以上而犯之者。五、乘火
    災、水災或其他災害之際而犯之者。六、在車站或埠頭而犯
    之者。」；而修正後刑法第321 條第1 項則規定：「犯竊盜
    罪而有下列情形之一者，處六月以上、五年以下有期徒刑，
    得併科新臺幣十萬元以下罰金：一、侵入住宅或有人居住之
    建築物、船艦或隱匿其內而犯之者。二、毀越門扇、牆垣或
    其他安全設備而犯之者。三、攜帶兇器而犯之者。四、結夥
    三人以上而犯之者。五、乘火災、水災或其他災害之際而犯
    之者。六、在車站、埠頭、航空站或其他供水、陸、空公眾
    運輸之舟、車、航空機內而犯之者。」，比較修正前後關於
    刑法第321 條第1 項之規定，修正後之刑法第321 條第1 項
    於第1 款刪除「於夜間」之文字；於第6 款增加「航空站或
    其他供水、陸、空公眾運輸之舟、車、航空機內」之文字，
    擴大加重竊盜罪之適用範圍，使部分修正前原應適用普通竊
    盜罪論罪科刑之情形，於修正後改論以加重竊盜罪論罪科刑
    ，並增加得併科罰金新臺幣10萬元之規定，於解釋上應以修
    正前之規定對被告較有利，自仍依刑法第2 條第1 項前段規
    定，適用行為時之法律，即修正前刑法第321 條第1 項規定
    論處。
四、按刑法第321 條第1 項第2 款所謂安全設備，係指依社會通
    常觀念足認為防盜之設備而言。窗戶係供通風之安全設備，
    並非供人爬進爬出之用，爬窗行竊，自係踰越安全設備竊盜
    （最高法院55年台上字第547 號、22年度上字第454 號判例
    、70年度台上字第3809號判決意旨參照）。是核被告2 人所
    為，均係犯修正前刑法第321 條第1 項第2 款之踰越安全設
    備竊盜罪。起訴書認被告2 人係涉犯同條項第2 款之踰越門
    扇竊盜罪，容有誤會，併此敘明。被告2 人就上開犯行間，
    有犯意聯絡及行為分擔，均為共同正犯。被告黃文彥前有如
    犯罪事實欄所載之前案及執行紀錄，有卷附臺灣高等法院被
    告前案紀錄表1 份可查，其於受徒刑執行完畢後5 年內故意
    再犯本件有期徒刑以上之罪，為累犯，應依刑法第47條第1
    項之規定加重其刑。爰審酌被告2 人正值壯年，竟不思以正
    當手段獲取財物，反而共同竊取他人之物，造成被害人受有
    財產上之損害，行為要無可取，惟念其等犯罪後均能坦承犯
    行，暨其犯罪之動機、目的、手段與所生損害等一切情狀，
    分別量處如主文所示之刑，以示懲儆。
五、應適用之法條：刑事訴訟法第273 條之1 第1 項、第299 條
    第1 項前段、第310 條之2 、第454 條第1 項，修正前刑法
    第321 條第1 項第2 款，刑法第2 條第1 項前段、第28條、
    第47條第1 項。
六、如不服本判決，得自收受送達之翌日起10日內向本院提出上
    訴狀（應附繕本），其未敘述上訴理由者，應於上訴期間屆
    滿後20日內補提理由書狀於本院，上訴於臺灣高等法院。
本案經檢察官陳亮佑到庭執行職務。
中    華    民    國    100   年    10    月    21    日
                  刑事庭      法  官  潘怡華
以上正本證明與原本無異。
如不服本判決應於收受判決後10日內向本院提出上訴書狀，並應
敘述具體理由。其未敘述上訴理由者，應於上訴期間屆滿後20日
內向本院補提理由書( 均須按他造當事人之人數附繕本) 「切勿
逕送上級法院」。
                              書記官  戴育萍
中    華    民    國    100   年    10    月    21    日
附錄本案論罪科刑法條：
修正前中華民國刑法第321 條第1 項（加重竊盜罪）
犯竊盜罪而有左列情形之一者，處6月以上、5年以下有期徒刑：
一  於夜間侵入住宅或有人居住之建築物、船艦或隱匿其內而犯
    之者。
二  毀越門扇、牆垣或其他安全設備而犯之者。
三  攜帶兇器而犯之者。
四  結夥三人以上而犯之者。
五  乘火災、水災或其他災害之際而犯之者。
六  在車站或埠頭而犯之者。